【裁判字號】    95,訴,1179
【裁判日期】    951218
【裁判案由】    強盜等
【裁判全文】
臺灣桃園地方法院刑事判決              95年度訴字第1179號
公  訴  人  臺灣桃園地方法院檢察署檢察
被      告  庚○○
指定辯護人  本院公設辯護人丙○○
被      告  乙○○
                    （現於臺灣新竹監獄新竹分監受刑中）
上列被告等因強盜等案件，經檢察官提起公訴（95年度偵字第91
58、10012 號），及移送併案審理（95年度偵字第16340 號），
本院判決如下：
    主  文
庚○○共同連續攜帶兇器竊盜，處有期徒刑壹年肆月。扣案之鐵
鎚壹支、破壞剪壹支、油壓剪貳支、一字起子壹支、油壓剪貳支
、鐵條拾參支均沒收。
乙○○共同連續攜帶兇器竊盜，累犯，處有期徒刑拾月。扣案之
油壓剪貳支、一字起子壹支、鑰匙壹支均沒收。
    事  實
一、乙○○前於民國（下同）89年間，因違反毒品危害防制條例
    案件，經本院判處有期徒刑5 月確定，於90年8 月2 日易科
    罰金執行完畢。庚○○、乙○○意圖為自己不法之所有，並
    基於概括犯意，於下列時間、地點竊取他人財物：
  (一)庚○○與真實姓名、年籍不詳綽號「阿祥」成年男子，基於
    意圖為自己不法所有之犯意聯絡，於95年4 月6 日中午12時
    10分許，共同搭乘車牌號碼V3-0107 號自用小客車，並攜帶
    庚○○所有客觀上可供兇器使用之鐵鎚1 支、破壞剪1 支，
    至桃園縣觀音鄉大潭工業區某處水溝，由阿祥男子到水溝內
    著手竊取榮民工程股份有限公司大潭施工所所有之電纜線，
    庚○○則在外把風，而於行竊之際，適有大潭工業區保全人
    員己○○、辛○○巡邏至該處，發現上開車牌號碼V3-010 7
    號自用小客車停於該處且未熄火，庚○○亦在該處來回踱步
    ，行跡可疑，己○○仍向前取下車牌號碼V3-0107 號自用小
    客車之鑰匙，庚○○發覺汽車鑰匙遭人取下後，即向前與己○○發生拉扯，欲搶回該汽車鑰匙，而於拉扯之際，阿祥男
    子即從水溝內跳出逃逸，庚○○見阿祥男子已經逃逸，亦趁
    隙逃離現場而竊盜未遂。嗣經警從遺留於現場之小客車內起
    出庚○○所有供上開竊盜所用之鐵鎚1 支、破壞剪1 支，並
    由上開小客車之車籍循線查知上情。
  (二)乙○○於95年4 月21日凌晨零時許，在桃園縣新屋鄉望間村
    15間尾11號住處附近，見丁○○所有之車牌號碼3P-2736 號
    自用小貨車停於該處，即以其所有鑰匙1 支予以發動而竊取
    之，得手後作為代步工具之用。
  (三)庚○○、乙○○復基於意圖為自己不法所有之犯意聯絡，於
    95年4 月22日凌晨3 時40分許，共同搭乘上開乙○○竊得之
    車牌號碼3P-2736 號自用小貨車，並攜帶乙○○所有客觀上
    可供兇器使用之油壓剪2 支、一字起子1 支，至桃園縣大溪
    鎮○○○○○路26.4公里處，共同竊取公路局第一養護工程處
    所管理之電纜線200 米，得手後將該竊得之電纜線搬上小貨
    車後，即為警當場查獲，並扣得乙○○所有供竊盜用之油壓
    剪2 支、一字起子1 支，及乙○○所有供竊取上開小貨車所
    用之鑰匙1 支。
  (四)庚○○又承前意圖為自己不法所有之概括犯意，持其所有客
    觀上可供兇器使用之油壓剪2 支及鐵條13支，連續於95年5
    月30日凌晨2 時許、同年6 月2 日凌晨零時許、同年6 月5
    日凌晨零時許，至桃園縣新屋鄉○○村○○道路，以上開工
    具竊取臺灣電力股份有限公司所有架設於前揭產業道路之永
    軻幹125 支至127 支等8 支電桿上之電纜線，得手後均將竊
    得之電纜線載至桃園縣平鎮市○○路○段109 號「千佑資源
    回收場」，出賣予不知情之吳如芬（已經檢察官為不起訴處
    分）。嗣於95年7 月30日下午5 時許，為警在桃園縣新屋鄉
    ○○村○○道路與高鐵路口處查獲，並扣得庚○○所有供竊
    取上開電纜線所用之油壓剪2 支、鐵條13支。
二、案經桃園縣政府警察局大園分局及大溪分局報請臺灣桃園地
    方法院檢察署檢察官偵查起訴及移送併案審理。
    理  由
一、被告對於公訴人所提之證據資料及以下本院作為判斷依據之
    各項證據資料，均同意或不爭執其證據能力，本院審酌該等
    言詞供述及書面作成時之情況認為適當，均無不宜作為證據
    之情事，依刑事訴訟法第159 條之5 規定，均得作為證據。
二、認定犯罪事實所根據的證據及理由：
  (一)關於被告庚○○夥同阿祥男子，於95年4 月6 日中午12時10
    分許，至桃園縣觀音鄉大潭工業區竊盜電纜線未遂部分，業
    據被告庚○○坦白承認，核與證人即榮民工程股份有限公司
    大潭施工所工程師甲○○證述該公司電纜線遭竊情形（95年
    偵字第9158號卷第14頁附95年4 月6 月警詢筆錄），及證人
    己○○、辛○○於檢察官訊問、本院審理時證述如何查獲被
    告之情節（上開偵查卷第24頁之95年5 月10日訊問筆錄，本
    院卷第127 、130 頁之95年12月4 日審判筆錄），均相符合
    。此外，並有贓物領據1 紙（95年偵字第9158號卷第16 頁
    ）、現場採證照片8 張（上開偵查卷第17至19頁），及有扣
    案被告庚○○所有供此部分竊盜犯罪所用之鐵鎚、破壞剪各
    1 支可資佐證，被告庚○○此部分之自白與事實相符，堪以
    採信。足認被告庚○○確有此部分之竊盜犯行，應依法論罪
    科刑。
  (二)關於乙○○於95年4 月21日凌晨零時許，在桃園縣新屋鄉望
    間村15間尾11號住處附近竊取小貨車部分，業據被告乙○○
    坦白承認，核與證人即車主丁○○證述其小貨車遭竊情形相
    符（95年偵字第10012 號卷第27頁附95年4 月22日警詢筆錄
    ）。此外，並有車輛竊盜資料個別查詢報表- 查詢車輛認可
    資料1紙 （上開偵查卷第38頁），及扣案被告乙○○所有供
    此部分竊盜犯罪所用之鑰匙1 支可資佐證，被告乙○○此部
    分之自白與事實相符，堪以採信。足認被告乙○○確有此部
    分之竊盜犯行，應依法論罪科刑。
  (三)關於被告庚○○、乙○○，於95年4 月22日凌晨3 時40分許
    ，至桃園縣大溪鎮○○○○○路26.4公里處竊取電纜線部分，
    業據被告庚○○、乙○○坦白承認，核與證人即公路局第一
    養護工程處中壢工務段工務士戊○○證述遭竊情形（95年偵
    字第10012 號卷第30頁附95年4 月22日警詢筆錄），及證人
    即警員王次郎證述如何查獲此部分犯罪之情形（上開偵查卷
    第61 頁 之95年5 月18日訊問筆錄），均相符合。此外，並
    有桃園縣政府警察局大溪分局搜索、扣押筆錄1 份（95年偵
    字第100 12號卷第32頁）、贓物認領保管單1 紙（上開偵查
    卷第36頁）、採證照片8 張（上開偵查卷第46至49頁），及
    扣案被告乙○○所有供此部分竊盜犯罪所用之油壓剪2 支、
    一字起子1 支可資佐證，被告庚○○、乙○○此部分之自白
    與事實相符，堪以採信。足認被告庚○○、乙○○確有此部
    分之竊盜犯行，應依法論罪科刑。
  (四)關於被告庚○○連續於95年5 月30日凌晨2 時許、同年6 月
    2 日凌晨零時許、同年6 月5 日凌晨零時許，至桃園縣新屋
    鄉○○村○○道路竊取電纜線部分，業據被告庚○○坦白承
    認，並有現場採證照片42張（95年偵字第16340 號卷第62至
    66頁、7 0 至91頁）、電力線路失竊現場調查報告表3 紙（
    95年偵字第16340 號卷第92、93、94頁），及扣案被告庚○○所有供此部分竊盜犯罪所用之油壓剪2 支、鐵條13支可資
    佐證，被告庚○○此部分之自白與事實相符，堪以採信。足
    認被告庚○○確有此部分之竊盜犯行，應依法論罪科刑。
三、按修正後刑法第2 條第1 項之規定：「行為後法律有變更者
    ，適用行為時之法律。但行為後之法律有利於行為人者，適
    用最有利於行為人之法律」，係規範行為後法律變更所生新
    舊法比較適用之準據法，於新法施行後，應適用新法第2 條
    第1 項之規定，為「從舊從輕」之比較；比較時應就罪刑有
    關之共犯、未遂犯、想像競合犯、牽連犯、連續犯、結合犯
    ，以及累犯加重、自首減輕暨其他法定加減原因（如身分加
    減）與加減例等一切情形，綜其全部罪刑之結果而為比較（
    最高法院95年第8 次刑庭會議決議參照）。經查：
  (一)刑法第320 條第1 項之竊盜罪，法定刑之得科罰金刑部分，
    據修正後刑法施行法增訂第1 條之1 ：「中華民國94年1 月
    7 日刑法修正施行後，刑法分則編所定罰金之貨幣單位為新
    臺幣。94年1 月7 日刑法修正時，刑法分則編未修正之條文
    定有罰金者，自94年1 月7 日刑法修正施行後，就其所定數
    額提高為30倍。但72年6 月26日至94年1 月7 日新增或修正
    之條文，就其所定數額提高為3 倍。」及刑法第33條第5 款
    修正為：「主刑之種類如下：五、罰金：新臺幣1 千元以上
    ，以百元計算之。」等規定，是依修正後之法律，刑法第32
    0 條第1 項之竊盜罪，所得科處之罰金刑，最低為新臺幣1
    千元。與依被告行為時之刑罰法律，即罰金罰鍰提高標準條
    例第1 條前段及刑法第33條第5 款規定之罰金最低額1 元計
    算規定之提高倍數10倍，及依現行法規所定貨幣單位折算新
    台幣條例第2 條，換算為新臺幣，最高額雖與新法相同，然
    最低額僅為新臺幣30元。因此，比較上述修正前、後之刑罰
    法律，自以被告行為時關於科處罰金刑之法律較有利於被告
    。
  (二)刑法第56條連續犯之規定業經刪除，則被告庚○○、乙○○
    之數犯罪行為，應予分論併罰。此刪除雖非犯罪構成要件之
    變更，但顯已影響行為人刑罰之法律效果，自屬法律有變更
    ，依新法第2 條第1 項規定，比較新、舊法結果，仍應適用
    較有利於被告2 人之行為時法律論以連續犯。
  (三)又按修正後刑法第2 條第1 項之規定，係規範行為後「法律
    變更」所生新舊法比較適用之準據法，故如新舊法處罰之輕
    重相同，即無比較適用之問題，非此條所指之法律有變更，
    即無本條之適用，應依一般法律適用原則，適用裁判時法（
    最高法院95年第21次刑事庭會議紀錄參照）。查：
  1.刑法第28條共犯之規定，修正施行前之規定為：「2 人以上
    共同實施犯罪之行為者，皆為正犯。」修正施行後之規定則
    為：「2 人以上共同實行犯罪之行為者，皆為正犯。」揆諸
    本條之修正理由係為釐清陰謀共同正犯，預備共同正犯，共
    謀共同正犯是否合乎本條規定之正犯要件。而本案被告庚○○、乙○○所犯前揭竊盜犯行，既均屬實行犯罪行為之正犯
    ，不論依修正刑法第28條或修正後刑法第28條之規定，均為
    共同正犯，依前揭最高法院刑事庭會議紀錄之決議，自應適
    用裁判時刑法第28條之規定。
  2.刑法第47條關於累犯之規定，將原「受有期徒刑之執行完畢
    ，或受無期徒刑或有期徒刑一部之執行而赦免後，5 年以內
    再犯有期徒刑以上之罪者為累犯，加重本刑至二分之一。」
    之規定，修正為刑法第47條第1 項「受徒刑之執行完畢，或
    一部之執行而赦免後，五年以內故意再犯有期徒刑以上之罪
    者為累犯，加重本刑至二分之一。」而本件被告乙○○前有
    如犯罪事實欄一所述之前案犯罪紀錄及執行情形，有臺灣高
    等法院被告全國前案紀錄表憑，其於5 年以內再故意犯本件
    有期徒刑以上之罪，不論依修正前刑法第47條或修正後之刑
    法第47條第1 項之規定，均構成累犯，依前揭最高法院刑事
    庭會議紀錄之決議，自應適用裁判時刑法第47條之規定。
  3.刑法第26條前段所定「未遂犯之處罰，得按既遂犯之刑減輕
    之。」之規定移列至新刑法第25條第2 項後段「並得按既遂
    犯之刑減輕之。」，觀察新、舊法之規定，僅將修正前刑法
    第26條前段關於一般未遂犯處罰效果之規定，於修正後改列
    於第25條後段，而本件被告庚○○於95年4 月6 日中午12時
    10分許，在桃園縣觀音鄉大潭工業區竊盜事實於新、舊法均
    構成未遂犯，均得減輕其刑，依前揭最高法院刑事庭會議紀
    錄之決議，自應適用裁判時刑法第26條之規定。
四、論罪科刑部分：
  (一)按刑法第321 條第1 項第3 款之攜帶兇器竊盜罪，係以行為
    人攜帶兇器竊為其加重條件，此所謂兇器，其種類並無限制
    ，凡客觀上足對人之生命、身體、安全構成威脅，具有危險
    性之兇器均屬之，且祇須行竊時攜帶此種具有危險性之兇器
    為己足，並不以攜帶之初有行兇之意圖為必要，最高法院79
    年台上字第5253號判例可資參照。查被告庚○○持以竊盜之
    鐵鎚、破壞剪、油壓剪、一字起子，被告乙○○持以竊盜之
    油壓剪、一字起子、鐵條等物，其金屬材質部分，均質地堅
    硬，自屬兇器。核被告庚○○於前揭犯罪事實一(一)部分所為
    ，係犯刑法第321 條第2 項、第1 項第3 款攜帶兇器竊盜未
    遂；被告乙○○於前揭犯罪事實一(二)部分所為，係犯刑法第
    320 條第1 項普通竊盜既遂罪；被告庚○○、乙○○於前揭
    犯罪事實一(三)部分所為，係犯刑法第321 條第1 項第3 款攜
    帶兇器竊盜既遂罪；被告庚○○於前揭犯罪事實欄一(四)部分
    所為，係犯刑法第321 條第1 項第3 款攜帶兇器竊盜既遂罪
    。
  (二)又公訴意旨就被告庚○○、乙○○於前揭犯罪事實一(三)部分
    所為，認係犯攜帶兇器竊盜未遂罪，惟被告庚○○、乙○○
    於警詢時均供稱：伊等共竊取兩組電纜線，一組已經搬上車
    ，另一組正要搬上車時就被警察查獲等語（95年偵字第1001
    2 號卷第15、22頁附95年4 月22日警詢筆錄），且核對卷附
    之現場採信照片及贓物領據（上開偵查卷第37、47），確有
    從被告2 人所駕駛之車輛內起出遭竊取之電纜線，是被告2
    人既將竊得之電纜線移置於其等實力管領之車輛內，已屬竊
    盜既遂，附此敘明。
  (三)公訴意旨雖謂被告庚○○夥同阿祥男子，於95年4 月6 日中
    午12時10分許，至桃園縣觀音鄉大潭工業區某處水溝竊取電
    纜線時，與保全人員己○○發生扭打，施以強暴脅迫，進而
    逃逸，認被告庚○○此部分所為涉犯刑法第329 條準強盜罪
    嫌云云。按刑法第329 條之準強盜罪以竊盜或搶奪，因防護
    贓物、脫免逮捕或湮滅罪證而當場施強暴脅迫為要件，是行
    為人主、客觀上須以實施強暴脅迫為手段、以達防護贓物、
    脫免逮捕或湮滅罪證之目的，始屬相當，如欠缺此項手段、
    目的關係，即難以本罪相繩（最高法院88年度台上字第2183
    號判決參照）。查證人己○○於審理時證稱：案發當時伊接
    到巡邏員通報，有發現竊賊出現，伊就帶證人辛○○至通報
    地點，到現場後已經沒有看到竊賊，伊就去繞一圈，再回到
    現場，就發現被告庚○○的車輛已停在現場且未熄火，同時
    看到被告庚○○在附近踱步，伊就上前將該車之鑰匙拔下，
    這時被告庚○○發現伊取走車鑰匙，就衝過來與伊發生拉扯
    ，要搶回鑰匙，伊就抓住被告庚○○，但與被告庚○○之間
    並沒互毆，且被告庚○○也沒有試圖推開逃走，此時辛○○
    見狀要過來，水溝內的另一名竊賊就跳出來逃走，被告庚○○見另一名竊賊已經逃走，也放棄搶回鑰匙而逃離現場等語
    （本院卷第128 頁之95年12月4 日審判筆錄）。而證人辛○○於審理時亦證稱：案發時，伊有看到被告庚○○與證人己○○有抱在一起，伊就要衝過去幫忙抓住被告庚○○，結果
    伊一過去，被告庚○○就跑掉了，在這過程中，伊有看到被
    告庚○○與證人己○○發生推擠，但沒有出手打人等語（本
    院卷第130 頁之95年12月4 日審判筆錄）。是依證人己○○
    、辛○○上開證述，被告庚○○僅與證人己○○發生拉扯，
    並無毆打等實施強暴脅迫之手段，且被告庚○○與證人己○○發生拉扯之目的，亦係在搶回其所有之汽車鑰匙，並非出
    於防護贓物或脫免逮捕之目的。況且，刑法第329 條所定因
    脫免逮捕而當場施以強暴脅迫，以強盜論者，係指竊盜事發
    後，因發現之人欲加逮捕，行為人為脫免逮捕而當場施以強
    暴脅迫之謂；苟竊盜犯行尚未被發現，雖雖經發現而對方並
    無逮捕舉動，行為人即施以強暴脅迫者，則不能論以準強盜
    罪（最高法院84年度台上字第5882號判決、71年度台上字第
    3467號判決、69年度台上字第2971號判決參照）。則依上開
    證人己○○之證述，案發時，證人己○○係見被告庚○○之
    汽車未熄火停於該處，且被告庚○○亦在該處來回踱步，是
    證人己○○僅是發覺被告庚○○行跡可發，尚未發現本案竊
    盜犯行甚明，即證人己○○上前取下被告庚○○之汽車鑰匙
    ，亦非基於逮捕之意思，則更無就被告庚○○與證人己○○
    之間之拉扯行為評價為「脫免逮捕」之手段。從而，被告庚○○上開與證人己○○之拉扯行為，自不構成刑法第329 條
    之準強盜罪，公訴意旨認被告庚○○上開所為係犯準強盜罪
    ，尚有未合，惟其基本社會事實仍屬相同，自應變更其起訴
    法條。
  (四)被告庚○○夥同阿祥男子，於95年4 月6 日中午12時10分許
    ，至桃園縣觀音鄉大潭工業區竊盜電纜線未遂部分，被告庚○○與阿祥男子間就此部分犯罪，具有犯意聯絡及行為分擔
    ，為共同正犯；被告庚○○、乙○○，於95年4 月22日凌晨
    3 時40分許，至桃園縣大溪鎮○○○○○路26.4公里處竊取電
    纜線部分，被告庚○○、乙○○間就此部分犯罪，具有犯意
    聯絡及行為分擔，亦為共同正犯。
  (五)被告庚○○先後多次攜帶兇器竊盜犯行，時間緊接，方法相
    同，所犯構成要件相同，雖有既、未遂之分，仍成立連續犯
    ；被告乙○○先後多次竊盜犯行，時間緊接，所犯構成要件
    相同，普通竊盜及攜帶兇器竊盜之分，仍成立連續犯，均應
    依行為時刑法第56條連續犯之規定，論以較重之攜帶兇器既
    遂罪一罪，並加重其刑。
  (六)又被告庚○○連續於95年5 月30日凌晨2 時許、同年6 月2
    日凌晨零時許、同年6 月5 日凌晨零時許，至桃園縣新屋鄉
    ○○村○○道路竊取電纜線部分，雖未據公訴人起訴，然該
    部分事實與公訴人起訴之犯罪事實既具有連續犯之裁判上一
    罪關係，應為起訴效力所及，本院自應併予審究。
  (七)被告乙○○前於89年間，因違反毒品危害防制條例案件，經
    本院判處有期徒刑5 月確定，於90年8 月2 日易科罰金執行
    完畢，此有臺灣高等法院被告前案紀錄表在卷可按，其前受
    有期徒刑執行完畢，於五年以內再犯本件最重本刑為有期徒
    刑以上之罪，為累犯，應依修正後刑法第47條第1 項之規定
    加重其刑，並依法遞加重之。
  (八)爰審酌被告2 人均正值壯年，不思以正當途徑賺取金錢，僅
    因缺錢花用就為上開竊盜行為之動機、目的、手段，對被害
    人造成之損害，並考量被告2 人於事後均已坦承犯行等一切
    情狀，各量處如主文所示之刑。
  (九)扣案之鐵鎚1 支、破壞剪1 支、油壓剪2 支、鐵條13支，均
    係被告庚○○所有，供作上開竊盜犯罪所用之物等情，業經
    被告庚○○於本院審理時陳述明確；而扣案之鑰匙1 支、油
    壓剪2 支、一字起子1 支，均係被告乙○○所有，供作上開
    竊盜犯罪所用之物等情，亦經被告乙○○於本院審理時陳述
    明確，均應依刑法第38條第1 項第2 款規定宣告沒收。
四、再公訴人雖聲請諭知被告庚○○令入勞動場所強制工作，惟
    依竊盜犯贓物犯保安處分條例第3 條第1 項之規定，宣告被
    告應於刑之執行前令入勞動處所強制工作者，係指「有犯罪
    之習慣者」。其「刑之執行前，令入勞動場所強制工作」宣
    告之規定係得宣告，並非必宣告，法官有其裁量權。查本案
    被告庚○○雖有多次竊盜犯行，然被告庚○○於本案竊盜起
    訴前並無竊盜之前科紀錄，是從被告犯罪時間觀察，尚無法
    認定被告庚○○係長期持續行竊，況佐以被告庚○○前開竊
    盜所得情形，顯非以此為業、恃此為生，故難僅以被告庚○○前有多次竊盜犯行，即認被告庚○○有竊盜之犯罪習慣，
    核與竊盜犯贓物犯保安處分條例所定要件未合。況被告庚○○於本院審理時坦承犯有前開竊盜犯行，態度尚佳，且本院
    亦已將被告庚○○前述竊盜前科紀錄採為量刑之依據，因認
    被告庚○○經前開主文所示有期徒刑之執行後，已足以袪除
    其犯罪之惡習，並收教化矯治之效，爰不另為強制工作之諭
    知。
據上論斷，應依刑事訴訟法第299 條第1 項前段、第300 條，修
正後刑法第2 條第1 項前段，刑法第321 條第1 項第3 款，修正
前刑法第56條，修正後刑法第28條、第47條第1 項、第38條第1
項第2 款，判決如主文。
中    華    民    國    95    年    12    月    18    日
                  刑事第七庭  審判長法  官  江振義
                                    法  官  林惠霞
                                    法  官  劉為丕
上正本證明與原本無異。
如不服本判決，應於判決送達後10日內向本院提出上訴狀（應附
繕本），上訴於臺灣高等法院。
                                    書記官  顏美惠
中    華    民    國    95    年    12    月    19    日
附錄本案論罪科刑法條：
中華民國刑法第320條
（普通竊盜罪、竊佔罪）
意圖為自己或第三人不法之所有，而竊取他人之動產者，為竊盜
罪，處5 年以下有期徒刑、拘役或5 百元以下罰金。
意圖為自己或第三人不法之利益，而竊佔他人之不動產者，依前
項之規定處斷。
前二項之未遂犯罰之。
中華民國刑法第321條
（加重竊盜罪）
犯竊盜罪而有左列情形之一者，處 6 月以上、 5 年以下有期徒
刑：
一  於夜間侵入住宅或有人居住之建築物、船艦或隱匿其內而犯
    之者。
二  毀越門扇、牆垣或其他安全設備而犯之者。
三  攜帶兇器而犯之者。
四  結夥三人以上而犯之者。
五  乘火災、水災或其他災害之際而犯之者。
六  在車站或埠頭而犯之者。
前項之未遂犯罰之。


司法院資訊處製作；財團法人民間司法改革基金會備份。
